【裁判字號】    97,交上易,331
【裁判日期】    971231
【裁判案由】    公共危險
【裁判全文】
臺灣高等法院刑事判決               97年度交上易字第331號
上  訴  人  臺灣板橋地方法院檢察署檢察官
被      告  甲○○
上列上訴人因被告公共危險案件，不服臺灣板橋地方法院九十七
年度交易字第四三二號，中華民國九十七年九月二十五日第一審
判決（起訴案號：臺灣板橋地方法院檢察署九十七年度偵字第一
八三六三號），提起上訴，本院判決如下：
    主  文
上訴駁回。
    理  由
一、依刑事訴訟法第三百五十條、第三百六十一條、第三百六十
    二條、第三百六十七條規定，不服地方法院之第一審判決而
    上訴者，須提出上訴書狀，並應敘述具體理由，為上訴必備
    之程式；其所提出之書狀未敘述上訴理由，或僅曾以言詞陳
    述上訴理由者，均應於上訴期間屆滿後二十日內補提理由書
    於第一審法院。第一審法院經形式審查，認逾期未補提上訴
    理由者，應定期間先命補正；逾期未補正者，為上訴不合法
    律上之程式，應以裁定駁回。倘已提出上訴理由，但所提非
    屬具體理由者，則由第二審法院以上訴不合法律上之程式，
    判決駁回。而所謂具體理由，必係依據卷內既有訴訟資料或
    提出新事證，指摘或表明第一審判決有何採證認事、用法或
    量刑等足以影響判決本旨之不當或違法，而構成應予撤銷之
    具體事由，始克當之（例如：依憑證據法則具體指出所採證
    據何以不具證據能力，或依憑卷證資料，明確指出所為證據
    證明力之判斷如何違背經驗、論理法則）；倘僅泛言原判決
    認定事實錯誤、違背法令、量刑失之過重或輕縱，而未依上
    揭意旨指出具體事由，或形式上雖已指出具體事由，然該事
    由縱使屬實，亦不足以認為原判決有何不當或違法者（例如
    ：對不具有調查必要性之證據，法院未依聲請調查亦未說明
    理由，或援用證據不當，但除去該證據仍應為同一事實之認
    定），皆難謂係具體理由，俾與第二審上訴制度旨在請求第
    二審法院撤銷、變更第一審不當或違法之判決，以實現個案
    救濟之立法目的相契合，此有最高法院九十七年台上字第八
    九二號判決意旨可參照。
二、查本件原判決依上訴人即被告甲○○之自白，復有酒精濃度
    測定值紀錄表一紙、臺北縣政府警察局板橋分局汽機車駕駛
    人酒後生理協調平衡檢測紀錄表及刑法第一百八十五條之三
    案件測試觀察紀錄表各一紙可稽，認定被告確有服用酒類，
    不能安全駕駛動力交通工具而駕駛犯行（累犯）。並審酌被
    告前有因酒後而觸犯同本件之罪之素行，其應明確深悉服用
    酒類，對意識能力具有不良影響，如酒後騎乘機車，對一般
    往來公眾及駕駛人自身皆具有高度危險性，竟漠視自身安危
    ，且枉顧公眾安全，於服用酒類後其呼氣酒精濃度逾每公升
    零點七六毫克，已處於不能安全駕駛動力交通工具之狀態下
    ，仍騎乘機車有危害道路交通安全之重大虞慮，暨犯後態度
    等一切情狀，就其所犯服用酒類，不能安全駕駛動力交通工
    具而駕駛犯行（累犯），判處有期徒刑六月，併科罰金新臺
    幣十二萬元，有期徒刑如易科罰金，罰金如易服勞役，均以
    新臺幣一千元折算一日等情，均已詳敘其所憑證據、認定理
    由及量刑依據。從形式上觀察，原判決並無認定事實錯誤或
    量刑瑕疵或違背法令之情形。
三、本件公訴人上訴意旨略以：(一)本案已係被告第五次犯下酒後
    駕車之公共危險案件，被告顯已酗酒成癮，有再犯之虞，對
    社會已產生相當危險性，已有於刑罰之外，另施以保安處分
    加以預防矯治之必要。原審無視被告前開四次酒後駕車而為
    法院判刑確定之紀錄，亦未就被告是否酗酒成癮一節送請專
    業醫療機構進行鑑定，即遽認被告未達酗酒成癮而須施以禁
    戒之程度，自有未洽。(二)被告歷經法院四次就其酒後駕車犯
    行判刑確定後，猶不知悔悟，仍然無視法律規定執意於酒後
    駕駛車輛，足見其惡性甚重，毫無悔改之意，非施以重刑無
    法收懲治之效，原審就本件被告犯行僅量處與其第四次酒後
    駕車犯行相同之刑度，並得易科罰金，實屬過輕。(三)請本院
    撤銷原判決，從重量處被告有期徒刑八月，併科罰金五萬元
    ，並依法對被告諭知禁戒處分。
四、按量刑輕重及應否宣告緩刑，均屬事實審法院得依職權自由
    裁量之事項，上訴人不得任意指摘為違法（最高法院七十一
    年度台上字第一三九九號判決意旨參照）。原審就被告本件
    犯行，諭知被告有期徒刑六月，併科罰金新臺幣十二萬元，
    係審酌被告前曾亦有酒後駕車前科，兼衡其於服用酒類後其
    呼氣酒精濃度逾每公升零點七六毫克，已處於不能安全駕駛
    動力交通工具之狀態下，仍騎乘機車有危害道路交通安全之
    重大虞慮，暨犯後態度等情狀，原判決理由已詳述明確，尚
    無違法不當之處。檢察官以原審量刑過輕為由提起上訴，惟
    其所提理由均已為原審在量刑中予以審酌，檢察官上訴未就
    原判決量刑有何瑕疵為具體指摘，僅就原審職權之行使加以
    爭執，堪認係未附具體理由，依諸前揭說明，本件檢察官之
    上訴不合法律上程式，應予駁回。
五、爰不經言詞辯論，依刑事訴訟法第三百六十七條前段、第三
    百七十二條規定，判決如主文。
中    華    民    國    97    年    12    月    31    日
                  刑事第十八庭審判長法  官  吳鴻章
                                    法  官  周政達
                                    法  官  陳健順
以上正本證明與原本無異。
不得上訴。
                                    書記官  朱家惠
中    華    民    國    97    年    12    月    31    日


司法院資訊處製作；財團法人民間司法改革基金會備份。
